Minutes et répertoires du notaire Étienne GERBAULT, janvier 1655 - mars 1660 (étude II)
Archives nationales
Minutes et répertoires du notaire Étienne GERBAULT, janvier 1655 - mars 1660 (étude II)
MC/ET/II/201 - MC/ET/II/211
Etude II; Gerbault, Etienne
Archives nationales de France
Minutes et répertoires: la loi 2008-696 du 15 juillet 2008 relative aux archives a fixé à 75 ans à compter de la date de l'acte, ou à 25 ans à compter de la date du décès de l'intéressé si ce délai est plus bref, le délai de communication des minutes et répertoires des notaires; ce délai est porté à 100 ans à compter de la date de l'acte si le document se rapporte à un mineur (code du Patrimoine, articles L213-2, 4e d et 5e).
Autres documents de l'étude (dossiers de clients, comptabilité...): s'agissant d'archives privées, ces documents sont communicables selon les modalités fixées par le déposant ou le donateur.
Certains documents ne sont pas accessibles en raison de leur mauvais état de conservation.
Versement
Attention: ce notaire n'a pas laissé de répertoire pour son activité dans l'étude II
Accès aux autres instruments de recherche du notaire Etienne GERBAULT
Minutes et répertoires du notaire Étienne GERBAULT, 1605 - 1er avril 1660 (étude II)
- Minutes de Étienne GERBAULT, janvier 1655 - mars 1660; MC/ET/II/201 - MC/ET/II/211
  - Minutes. 1655, janvier - juin, janvier - juin 1655; MC/ET/II/201
    Informations concernant le classement:
    Le niveau inférieur de description, quand il existe, correspond aux minutes d'actes. Toutes les minutes ne sont pas forcément décrites une à une. Les descriptions de ces minutes sont plus ou moins détaillées.
  - Minutes. 1655, juillet - décembre, juillet - décembre 1655; MC/ET/II/202
  - Minutes. 1656, MC/ET/II/203
  - Minutes. 1657, janvier - avril, janvier - avril 1657; MC/ET/II/204; Document détérioré.
    Attention: acte(s) coté(s) en Réserve
    - Marché entre Thomas Contant, maître fondeur, demeurant rue de la Coutellerie, et Antoine de Saint-Sauveur, écuyer, demeurant à Senlis, pour la confection de sept chandeliers, d'une croix, d'une crosse et autres objets du culte, le tout en laiton argenté, moyennant 189 livres tournois., 8 mars 1657; MC/RS//181
      Informations complémentaires:
      P.J.: Deux dessins du bas de la croix et de la crosse.
      Cote originelle du document:
      MC/ET/II/204
      Informations concernant le classement et la cotation du document:
      Acte coté en Réserve.
      Origine de l'information:
      Catalogue de la Réserve du Minutier central, 1984-1988 (dactylogramme entièrement dématérialisé; voir contexte dans le Plan d’orientation général - Notaires de Paris, guides thématiques du Minutier).
      Date de création de la notice: 2002
      Date de révision: 2019 (Marie-Françoise Limon-Bonnet)
      Michèle BIMBENET, "Dessins d'orfèvrerie conservés dans les archives XVIe-XVIIIe siècles", dans Histoire et Archives, Société des Amis des Archives de France, n°1, janvier-juin 1997, pp. 83-103.
      marché; Contant, Thomas; Saint-Sauveur, Antoine de; fondeur
  - Minutes. 1657, mai - août, mai - août 1657; MC/ET/II/205
  - Minutes. 1657, septembre - décembre, septembre - décembre 1657; MC/ET/II/206
  - Minutes. 1658, janvier - juillet, janvier - juillet 1658; MC/ET/II/207
  - Minutes. 1658, août - décembre, août - décembre 1658; MC/ET/II/208
    - Bail par Guillaume Jacquesson, maître faiseur d'instruments, rue des Arcis, à Jean Noiron, peaussier, d'une maison à Saint-Marcel, moyennant 120 livres de loyer annuel., 26 août 1658; MC/ET/II/208
      Musique XVIIe siècle [2407 actes], par Madeleine Jurgens et le personnel du Minutier, 1954-1996 ( fichier papier entièrement dématérialisé; voir contexte dans le Plan d’orientation général - Notaires de Paris, guides thématiques du Minutier).
      Date de création de la notice: 2009
      Date de révision: 2019 (Marie-Françoise limon-Bonnet)
      bail; Arcis (rue des); Saint-Marcel (faubourg); tanneur; facteur d'instruments de musique
  - Minutes. 1659, janvier - mai, janvier - mai 1659; MC/ET/II/209
  - Minutes. 1659, juin - décembre, juin - décembre 1659; MC/ET/II/210
  - Minutes. 1660, janvier - mars, janvier - mars 1660; MC/ET/II/211